臺灣臺中地方法院刑事判決　　　　　　　　　　　　　　九十三年度易字第八三號
　　公　訴　人　臺灣臺中地方法院檢察署檢察官
　　被　　　告　甲○○
右列被告因違反毒品危害防制條例案件，經檢察官提起公訴（九十二年度毒偵字第三
六二一號），及移
合議庭裁定由受命法官獨任進行簡式審判程序，判決如左：
    主  文
甲○○連續施用第二級毒品，累犯，處有期徒刑陸月，如易科罰金，以參佰元折算壹
日。
    事  實
一、甲○○曾因竊盜案件，經本院於民國九十年二月十三日，以八十九年度易字第四
    三○七號判處有期徒刑四月，緩刑二年確定，嗣經本院於九十一年一月二十九日
    ，以九十一年度撤緩字第一八號，撤銷緩刑之宣告確定。又因施用第一級毒品及
    第二級毒品案件，經本院於九十年十一月七日，以九十年度訴字第二四一○號判
    處應執行有期徒刑一年三月確定。經接續執行後，已於九十三年二月二十日假釋
    期滿未經撤銷，視為執行完畢。另因施用毒品案件，經本院於八十七年七月十日
    ，以八十七年度簡上字第二五三號裁定送勒戒處所觀察、勒戒後，認無繼續施用
    毒品之傾向，經本院於八十七年九月二十二日，以同案號判處免刑確定。復因施
    用毒品案件，經本院於八十九年間，以八十九年度毒聲字第六九號裁定送勒戒處
    所觀察、勒戒後，認無繼續施用毒品之傾向，已由臺灣臺中地方法院檢察署檢察
    官於九十年一月十九日，以八十九年度毒偵字第七一七四號，為不起訴處分確定
    。其於五年內猶不知悔改，基於施用第二級毒品甲基安非他命之概括犯意，自九
    十二年十一月三日上午九時十五分許往前回溯約九十六小時內之某時許起，至九
    十三年三月二十七日上午某時許止，連續在臺中縣大雅鄉上楓村某不詳地點之友
    人住處，以將少許第二級毒品甲基安非他命放置於玻璃球吸食器內，下方點火燃
    燒使之產生煙霧後，再加以吸食之方式，施用第二級毒品甲基安非他命共計四次
    。嗣先後於九十二年十一月三日上午九時十五分許、十一月二十日上午九時十分
    許、十二月十一日上午十時三十六分許，經臺灣臺中地方法院檢察署觀護人通知
    其前往定期採尿，尿液經送驗結果均呈現甲基安非他命陽性反應，始查悉上情。
二、案經臺灣臺中地方法院檢察署檢察官自動檢舉偵查起訴暨移送併案審理。
    理  由
一、(一)、訊據被告甲○○對於：曾於右揭時地，基於施用第二級毒品甲基安非他命之
    概括犯意，連續以上開方式，施用第二級毒品甲基安非他命共計四次之事實，坦
    承不諱，且被告先後三次經臺灣臺中地方法院檢察署觀護人定期採尿，及經本院
    發佈通緝後，為警逮捕時，所採取之尿液，經送驗結果均呈現甲基安非他命陽性
    反應，有中山醫學大學附設醫院藥物濫用檢測中心確認結果報告、臺灣臺中地方
    法院檢察署受保護管束人尿液檢體監管紀錄表各三紙，及臺中縣衛生局尿液煙毒
    檢驗報告書一紙在卷可稽。是被告之自白應與事實相符。(二)、被告曾因施用毒品
    案件，經本院於八十七年七月十日，以八十七年度簡上字第二五三號裁定送勒戒
    處所觀察、勒戒後，認無繼續施用毒品之傾向，經本院於八十七年九月二十二日
    ，以同案號判處免刑確定。復因施用毒品案件，經本院於八十九年間，以八十九
    年度毒聲字第六九號裁定送勒戒處所觀察、勒戒後，認無繼續施用毒品之傾向，
    已由臺灣臺中地方法院檢察署檢察官於九十年一月十九日，以八十九年度毒偵字
    第七一七四號，為不起訴處分確定等情，有臺灣臺中地方法院檢察署刑案查註紀
    錄表、臺灣高等法院被告全國前案紀錄表、不起訴處分書、刑事裁定、刑事判決
    各一份在卷可稽。(三)、綜上等情，本件事證明確，被告於五年內三犯施用毒品之
    犯行，洵堪認定。
二、(一)、核被告所為，係犯毒品危害防制條例第十條第二項施用第二級毒品罪。被告
    持有第二級毒品甲基非他命之低度行為，已為其施用第二級毒品甲基安他非他命
    之高度行為所吸收，不另論罪。被告連續多次施用第二級毒品甲基安非他命之犯
    行，時間緊接，觸犯構成要件相同之罪名，顯係基於概括犯意而反覆為之，為連
    續犯，應依刑法第五十六條規定，論以一罪，並加重其刑。被告曾因竊盜案件，
    經本院於九十年二月十三日，以八十九年度易字第四三○七號判處有期徒刑四月
    ，緩刑二年確定，嗣經本院於九十一年一月二十九日，以九十一年度撤緩字第一
    八號，撤銷緩刑之宣告確定。又因施用第一級毒品及第二級毒品案件，經本院於
    九十年十一月七日，以九十年度訴字第二四一○號判處應執行有期徒刑一年三月
    確定。經接續執行後，已於九十三年二月二十日假釋期滿未經撤銷，視為執行完
    畢，有臺灣臺中地方法院檢察署刑案資料查註紀錄表、臺灣高等法院被告全國前
    案紀錄表各一紙在卷可按。其五年以內再犯本件有期徒刑以上之罪，為累犯，應
    依刑法第四十七條規定，加重其刑，並依法遞加重之。被告自九十二年十一月三
    日上午九時十五分許往前回溯約九十六小時內之某時許起，至同年月十六日上午
    九時九分許止之施用第二級毒品甲基安非他命犯行部分，及其自九十二年十一月
    二十日上午九時十一分許起，至九十三年三月二十七日上午某時許止之施用第二
    級毒品甲基安非他命犯行部分，與其經公訴人起訴之其於九十二年十一月二十日
    上午九時十分許往前回溯約九十六小時內之某時許，施用第二級毒品甲基安非他
    命犯行部分，具有連續犯之裁判上一罪關係，為起訴效力所及，本院自應併予審
    理。(二)、爰審酌：被告正值青年，國中畢業，其施用毒品雖屬自戕行為，但仍有
    害國本，其施用第二級毒品甲基安非他命之次數僅有四次，施用期間尚非屬長期
    ，暨被告犯罪後坦承犯行，態度良好等一切情狀，量處如主文所示之刑，並諭知
    易科罰金之折算標準。
三、檢察官以九十三年度毒偵字第一四八號、第二三一號移送併案審理之被告於九十
    二年十一月三日上午九時十五分許往前回溯約九十六小時內之某時許，施用第二
    級毒品甲基安非他命犯行部分，及其於九十二年十二月十一日上午十時三十六分
    許往前回溯約九十六小時內之某時許，施用第二級毒品甲基安非他命犯行部分，
    因均與被告經公訴人起訴之其於九十二年十一月二十日上午九時十分許往前回溯
    約九十六小時內之某時許，施用第二級毒品甲基安非他命犯行部分，具有連續犯
    之裁判上一罪關係，為起訴效力所及，本院自應併予審理，附予指明。
據上論斷，應依刑事訴訟法第二百七十三條之一第一項、第二百九十九條第一項前段
，毒品危害防制條例第十條第二項、第二十三條第二項，刑法第十一條前段、第五十
六條、第四十七條、第四十一條第一項前段，罰金罰鍰提高標準條例第二條，判決如
主文。
中      華      民      國      九十三      年      四    月    二十六  日
                                臺灣臺中地方法院刑事第十二庭
                                        法  官  唐  敏  寶
右正本證明與原本無異。
如不服本判決，應於送達後十日內向本院提出上訴狀（須附繕本），上訴於臺灣高等
法院臺中分院。
                                        書記官
中      華      民      國      九十三      年      四    月    二十六  日
附錄論罪科刑法條
毒品危害防制條例第十條第二項
施用第二級毒品者，處三年以下有期徒刑。
